# 单方面节约能终止确认使用权资产吗

提问人：小蛋烘糕 时间：2022-12-06 16:52:14
想请教老师，如果一个公司单方面决定从下月开始终止租赁合同，但是跟出租方还没有谈好，有可能会支付违约金，但是租赁的话是确定从下月开始就不租赁不支付租金了，之前在租赁期开始的时候已经确认了使用权资产和租赁负债并按进度摊销确认负债，
想请问这种情况下可以终止使用权资产和租赁负债的确认吗？冲销账面的资产和负债，差异计入资产处置损益？
由于后续可能支付违约金，但是金额不能确定，需要确认负债吗？计入什么科目呢？

回答人：chenyiwei
如果这只是承租人的单方面决定，最终租约解除还要与出租人协商一致，则承租人在作出提前终止租赁的决定时不能终止确认使用权资产和租赁负债，但应对使用权资产根据作出决定后的情况进行减值测试和计提减值准备，同时需依据租约的违约条款，考虑提前解除租约很可能需承担的违约责任，确认必要的预计负债。对租赁负债不能单方面终止确认，且应继续正常确认利息。